臺灣高雄地方法院刑事判決　　　　　　　96年度易字第2425號
公　訴　人　臺灣高雄地方法院檢察署檢察官
被　　　告　甲○○
　　　　　　　　　　（現於臺灣高雄第二監獄另案執行中）
上列被告因竊盜案件，經檢察官提起公訴（96年度偵字第11192號）
，被告於準備程序為認罪之陳述，本院合議庭裁定由受命法官獨
任行簡式審判程序，判決如下：
    主    文
甲○○攜帶兇器、踰越安全設備竊盜，累犯，處有期徒刑壹年貳
月，減為有期徒刑柒月。未扣案之虎頭鉗壹支沒收。
    事    實
一、甲○○前於民國90年間因竊盜案件，經臺灣彰化地方法院（
    下稱彰化地院）以90年度易字第972 號判決判處有期徒刑6
    月確定，於91年8 月3 日合併他案入監接續執行，而於92年
    9 月9 日縮刑假釋釋放，並於93年2 月11日縮刑期滿執行完
    畢（構成累犯）。詎仍不知悔改，於95年（起訴書誤植96年
    ，業經公訴人審理中更正）11月16日下午日落前某時許，竟
    意圖為自己不法之所有，基於竊盜之犯意，騎乘其不知情之
    弟弟所有車號MZ9-959 號（起訴書誤植為MN-959號，應予更
    正）機車，持客觀上具有危險性足供兇器使用之虎頭鉗1 支
    （未扣案），拆卸乙○○在高雄縣梓官鄉○○路158 號屋後
    廚房鐵窗上之鐵條，再踰越該安全設備之窗戶，侵入該住處
    內翻搜財物，竊得現金約新台幣（下同）3 萬餘元、金手錶
    2 支、金戒指1 支等物，得手後逃逸。
二、案經高雄縣政府警察局岡山分局移送臺灣高雄地方法院檢察
    署檢察官偵查起訴。
    理    由
一、本件被告所犯係死刑、無期徒刑、最輕本刑為3 年以上有期
    徒刑以外之罪，其於準備程序中就被訴事實為有罪之陳述，
    經法官告知簡式審判程序之旨，並聽取公訴人、被告之意見
    後，本院合議庭認無不得或不宜改依簡式審判程序進行之情
    事，依刑事訴訟法第273 條之1 第1 項、第284 條之1 規定
    ，裁定本件進行簡式審判程序，合先敘明。
二、就卷附之(1)證人乙○○於檢察官偵訊時具結之證述，依現階
    段刑事訴訟法規定，檢察官係代表國家偵查犯罪、實施公訴
    ，依法有訊問被告、證人、鑑定人之權，而實務運作時，檢
    察官偵查中向被告以外之人所取得之陳述，原則上均能遵守
    法律規定，不致於違法或不當取供，故可信度極高，且公訴
    人、被告並無舉出具體證據證明有何顯不可信之情況，且與
    本案待證事實相關，依刑事訴訟法第159 條之1 第2 項規定
    ，自得為證據。(2)高雄縣政府警察局岡山分局之現場勘察報
    告1 份等書面資料，為上開機關公務員依法令規定偵查犯罪
    時，於其職務上所製作之紀錄文書，並無顯有不可信之情況
    ；另內政部警政署刑事警察局指紋鑑驗書1 份，係該機關受
    移送機關委託鑑驗犯罪現場採集指紋結果所製作、出具之證
    明文書，顯有可信之特別情況，公訴人、被告均表示無意見
    ，而與待證事實有關聯性，屬於刑事訴訟法第159 條之4第1
    款所定之紀錄文書、第3 款之可信之特別情況所製作之文書
    ，認均具有證據能力。(3)被害人乙○○於警詢之陳述，以及
    被告於警詢、檢察官偵訊之供述，公訴人、被告均表示無意
    見，同意作為證據等語（參本院卷第29頁），本院審酌該等
    言詞、書面陳述作成之情形均屬正常，並無任何違反法定程
    序或不當之情形，且與待證事實有關聯性，認適當作為證據
    ，依刑事訴訟法第159 條之5 第1 項規定，認均具有證據能
    力；(4)現場照片14紙，係傳達照相當時現場情況，而透過照
    片傳達情形與現場實況在內容上之一致性，透過機械之正確
    性加以保障，即照片並不存在人對現實情形之知覺、記憶所
    經常發生的表現錯誤，是照片之性質係非供述證據，並無傳
    聞法則之適用，且亦別無證據證明上開照片有經偽造、變造
    或不法之情形，自有證據能力。
三、上揭事實，業據被告甲○○於警詢、檢察官偵訊及本院審理
    中坦承不諱，核與被害人乙○○於警詢指述、檢察官偵訊中
    證述相符屬實，並有上開岡山分局現場勘察報告1 份、現場
    照片14紙在卷足稽。再被告於本院審理中自承以老虎鉗1 支
    捏斷鐵窗入內行竊等語，參諸警方於失竊現場照片觀察，被
    害人乙○○住處屋後廚房鐵窗上之鐵條，已遭銳器強力捏斷
    扳開，有照片在警卷可稽。又經警於失竊房間內採集指紋5
    枚，其中編號第1 、2 、4 、5 號指紋，與該局檔存被告甲
    ○○之右拇指、右中指、右環指、右食指之指紋相符等情，
    有該刑事警察局96年2 月13日刑紋字第0960005863號鑑驗書
    附指紋照片4 份在卷足參，顯見被告自白係其以老虎鉗捏斷
    鐵窗上鐵條後，踰越該安全設備之窗戶等語，核與事證相符
    。另被害人雖於警詢稱：其孫女於95年11月16日晚上20時許
    ，有發現被告開門進入住處及記下所騎乘車號等語，惟乙○
    ○於警詢陳稱：其當日上午11時許就離開家等語，且於偵訊
    證稱：當日晚上20、21時許伊上樓睡覺，才發現失竊等語明
    確，且乙○○遲至當日晚上22時30分始報警，翌（17）日凌
    晨1 時30分填具報案單（參警卷內），自無法證明被告係於
    當（16）日夜間（日落後）才侵入住宅竊盜，而被告係以老
    虎鉗捏斷鐵條，自廚房後鐵窗進入，已如上述，則乙○○所
    述即與事實亦有矛盾，就此部分即無可採，應予敘明。綜上
    所述，被告確有本件竊盜行為，事證明確，犯行堪以認定，
    依法應予論科。
四、按犯罪在中華民國96年4 月24日以前者，除本條例另有規定
    外，有期徒刑、拘役或罰金，減其刑期或金額二分之一；而
    刑法第321 條之加重竊盜罪，經宣告死刑、無期徒刑或逾有
    期徒刑1 年6 月之刑者，不予減刑；再依本條例應減刑之罪
    ，未經判決確定者，於裁判時，減其宣告刑；依前項規定裁
    判時，應於裁判主文同時諭知其宣告刑及減得之刑，中華民
    國九十六年罪犯減刑條例（下稱減刑條例）第2 條第1 項第
    3 款、第3 條第1 項第14款、第7 條定有明文。
五、按刑法第321 條第1 項第2 款之毀越門扇安全設備竊盜罪，
    「毀越」指毀損與踰越；而所謂安全設備，係指依社會通常
    觀念足認為防盜之設備而言。又同條項第3 款之攜帶兇器竊
    盜罪，係以行為人攜帶兇器竊盜為其加重條件，此所謂兇器
    ，其種類並無限制，凡客觀上足對人之生命、身體、安全構
    成威脅，具有危險性之兇器均屬之，且祇須行竊時攜帶此種
    具有危險性之兇器為已足，並不以攜帶之初有行兇之意圖為
    必要（最高法院79年台上字第5253號判例意旨參照），本件
    被告甲○○持以行竊之老虎鉗1 支，業經被告當庭畫出形狀
    附卷可稽（參本院卷第37頁），且能用之剪斷鐵窗上之鐵條
    ，當屬鐵製，質地堅硬、形狀尖銳，客觀上足對人之生命、
    身體安全構成威脅，具有危險性，自屬兇器無訛。被告於上
    開時地，攜帶兇器、踰越安全設備竊得上開財物既遂，核其
    所為，係犯刑法第321 條第1 項第2 款、第3 款之加重竊取
    財物罪。又被告前因竊盜案件，經彰化地院以90年度易字第
    972 號判決判處有期徒刑6 月確定後入監接續執行，於92年
    9 月9 日縮刑假釋，並於93年2 月11日縮刑期滿執行完畢，
    有台灣高等法院被告前案紀錄表在卷足參，其於上開有期徒
    刑執行完畢後，5 年以內再故意犯本件有期徒刑以上之罪，
    依刑法第47條第1 項規定，構成累犯，應予加重其刑。爰審
    酌被告不知尊重他人之財產權，攜帶兇器、踰越安全設備竊
    盜，危害治安及善良風俗，惡性匪淺，據被害人警詢所失竊
    現金及財物合計約8 萬餘元，價值非輕，且係累犯，惟念及
    被告犯後坦承全部犯行，態度尚可，且現金及金手錶、金戒
    指均已變賣花用等一切情狀，量處如主文所示之刑，以資懲
    儆。又本件被告犯罪時間均在96年4 月24日以前，所犯之罪
    宣告刑未逾1 年6 月，合於中華民國九十六年罪犯減刑條例
    所定之減刑條件，併予諭知減得之刑。
六、至於被告持以行竊之老虎鉗1 支，並未扣案，且被告所有供
    其本件行竊犯罪所用之物，被告雖辯稱係丟棄於行竊現場附
    近廟邊排水溝內云云，惟無積極證據證明已經滅失，爰依刑
    法第38條第1 項第2 款規定，併應諭知沒收。另被告所騎乘
    該部車號MN-959號機車，被告於偵訊及本院審理時供稱係其
    不知情之弟弟所有等語，且無法證明係被告所有之物，爰不
    予宣告沒收，併此敘明。
據上論結，應依刑事訴訟法第273 條之1 第1 項、第284 條之1
、第299 條第1 項前段，刑法第321 條第1 項第2 款、第3 款、
第47條第1 項、第38條第1 項第2 款，中華民國九十六年罪犯減
刑條例判決第2 條第1 項第3 款、第7 條，判決如主文。
本案經檢察官洪期榮到庭執行職務。
中　　華　　民　　國　　96　　年　　8 　　月　　24　　日
                  刑事第二庭    法　官  李昆南
以上正本證明與原本無異。
如不服本判決，應於判決送達後10日內，向本院提出上訴狀。
中　　華　　民　　國　　96　　年　　8 　　月　　24　　日
                                書記官  黃美玲
附錄本判決論罪之法條：
刑法第321條（加重竊盜罪）
犯竊盜罪而有左列情形之一者，處6 月以上、5 年以下有期徒刑
：
  二  毀越門扇、牆垣或其他安全設備而犯之者。
  三  攜帶兇器而犯之者。
